【裁判字號】    95,訴,2510
【裁判日期】    950821
【裁判案由】    毒品危害防制條例
【裁判全文】
臺灣高雄地方法院刑事判決              95年度訴字第2510號
公  訴  人  台灣高雄地方法院檢察署檢察官
被      告  甲○○
上列被告因毒品危害防制條例案件，經檢察官提起公訴（95年度
毒偵字第4953號），被告於本院準備程序中自白，經合議庭裁定
由受命法官依簡式審判程序獨任審理，判決如下：
    主  文
甲○○連續施用第一級毒品，累犯，處有期徒刑拾月。扣案海洛
因壹包（驗餘淨重零點零肆公克，包裝重零點壹陸公克）沒收銷
燬之。
    事  實
一、甲○○曾於民國81年間因違反肅清煙毒條例案件，經本院判
    處有期徒刑3 年3 月，褫奪公權2 年確定，於87年7 月26日
    縮刑期滿執行完畢，又於91年間因竊盜案件，經本院判處有
    期徒刑4 月確定，並於92年3 月27日執行完畢。另曾於87年
    間因施用毒品案件，經本院裁定送觀察、勒戒，因認有繼續
    施用毒品傾向，再經本院裁定令入戒治處所施以強制戒治，
    於88年12月18日保護管束期滿視為執行完畢，並經臺灣高雄
    地方法院檢察署檢察官以89年度戒毒偵字第6 號為不起訴處
    分確定。復於89年6 月間因施用毒品案件，經本院裁定令入
    戒治所施以強制戒治（至91年11月28日執行完畢釋放），並
    經檢察官提起公訴，本院以91年訴字第1919號判處有期徒刑
    1 年2 月確定。另於92年間因施用毒品案件，經本院以93年
    度溯自第1063號判處有期徒刑7 月確定，並與前開宣告之有
    期徒刑1 年2 月接續執行，至94年8 月17日縮刑期滿執行完
    畢。詎其不知悔改，仍基於施用第一級毒品海洛因之概括犯
    意，先後95年5 月19日晚間之某時及95年5 月25日晚間之某
    時，在高雄縣鳳山市○○里○○路220 巷6 弄4 號4 樓之住
    處，各施用第一級毒品海洛因1次，嗣95年5 月26日下午1時
    10分許，在高雄市鹽埕區○○○路與大義街口為警查獲，並
    扣得海洛因1 小包（驗餘淨重0.04公克，包裝重0.16公克）
    。
二、案經高雄市政府警察局三民第一分局移送台灣高雄地方法院
    檢察署檢察官偵查起訴。
    理  由
一、按除被告所犯為死刑、無期徒刑、最輕本刑為3 年以上有期
    徒刑之罪或高等法院管轄第一審案件者外，於法院行準備程
    序進行中，被告先就被訴事實為有罪之陳述時，審判長得告
    知被告簡式審判程序之旨，並聽取當事人、代理人、辯護人
    及輔佐人之意見後，裁定進行簡式審判程序；且受命法官行
    準備程序，與法院或審判長有同一之權限；又簡式審判程序
    之證據調查，不受刑事訴訟法第159 條第1 項、第161 條之
    2 、第161 條之3 、第163 條之1 及第164 條至第170 條規
    定之限制，刑事訴訟法第273 條之1 第1 項、第279 條第2
    項前段、第273 條之2 分別定有明文。被告甲○○所為係犯
    死刑、無期徒刑、最輕本刑為3 年以上有期徒刑以外之罪，
    其於準備程序中就被訴事實為有罪之陳述，經法官告知簡式
    審判程序之旨，並聽取公訴人、被告之意見後，認為適宜由
    受命法官獨任進行簡式審判程序，依刑事訴訟法第273 條之
    1 第1項 規定，合議庭裁定由受命法官獨任進行審判程序，
    合先敘明。
二、訊據被告對於前揭犯罪事實坦承不諱，而其為警查獲時所採
    取之尿液檢體，經送高雄市立凱旋醫院檢驗，結果呈嗎啡陽
    性反應之事實，有該院95年6 月5 日編號A00000000 號濫用
    藥物尿液檢驗報告1 紙可憑。又被告為警查獲時所扣得之白
    色粉末，送驗結果證實為海洛因之事實，亦有法務部調查局
    95年6 月3 日編號調科壹字第220023603 號鑑定通知書1 紙
    可憑，足見被告之自白與事實相符，其確有施用海洛因之犯
    行無疑。再查：因施用毒品案件，經本院裁定送觀察、勒戒
    ，因認有繼續施用毒品傾向，再經本院裁定令入戒治處所施
    以強制戒治，於88年12月18日保護管束期滿視為執行完畢，
    並經臺灣高雄地方法院檢察署檢察官以89年度戒毒偵字第6
    號為不起訴處分確定。復於89年6 月間因施用毒品案件，經
    本院裁定令入戒治所施以強制戒治，至91年11月28日執行完
    畢釋放之事實，有前開裁定、台灣高等法院被告前案紀錄表
    與臺灣高雄地方法院檢察署刑案資料查註紀錄表足資佐證。
    綜上所述，被告所為顯與毒品危害防制條例第23條第2 項之
    規定相符，應予依法論科。
三、按被告行為後，如附表所示之相關法律均業經變更，並俱自
    95年7 月1 日施行，玆經整體比較結果，裁判時法並未較為
    有利，依現行刑法第2 條第1 項規定，自應適用各該行為時
    法，亦即修正前法至明。核被告所為，係犯毒品危害防制條
    例第10條第1 項施用第一級毒品罪。被告持有第一級毒品後
    進而施用，其持有之低度行為應為各該次施用之高度行為所
    吸收，不另論其持有毒品罪。又被告先後2 次施用第一級毒
    品之行為，時間緊接，犯罪構成要件相同，顯然係基於概括
    犯意反覆為之，為連續犯，應依刑法第56條之規定，論以一
    罪，並依法加重其刑。被告前有如事實欄所載之犯罪及執行
    紀錄，有卷附台灣高等法院被告前案紀錄表可參，其於前案
    有期徒刑執行完畢後5 年內再犯本件有期徒刑以上之罪，為
    累犯，應依刑法第47條之規定加重其刑，並依法遞加之。爰
    審酌被告前有多次施用毒品經法院判決處刑之紀錄，並曾因
    施用毒品經觀察、勒戒及戒治，仍未戒斷其施用毒品之惡習
    之情，及其犯罪之動機、目的、手段、施用毒品之次數，與
    其施用毒品係戕害其身心，而其犯後業已坦承犯行非無悔意
    等一切情狀，量處如主文所示之刑以資懲儆，並促其向善之
    心。
四、扣案之海洛因為第一級毒品，而包裝上開海洛因所用之包裝
    袋，經送法務部調查局鑑驗之結果，雖經與毒品分開秤重，
    但因法務部調查局一般以傾倒之方式，將包裝袋內之海洛因
    倒出與包裝袋分離而稱重，必要時亦會輔以刮杓刮取袋內粉
    末，然無論依何種方式分離，包裝袋內均有極微量之海洛因
    殘留之事實，有法務部調查局93年3 月19日調科壹字第9300
    113060號函可參，足認前揭空包裝袋內確含有極微量之海洛
    因殘留且無法與包裝袋析離，是該包裝袋亦當視同毒品，均
    應依毒品危害防制條例第18條第1 項前段之規定，沒收銷燬
    之。
據上論斷，應依刑事訴訟法第299 條第1 項前段、第273 條之1
第1 項、第284 條之1 ，毒品危害防制條例第10條第1 項、第18
條第1 項前段，刑法第2 條第1 項前段、第11條前段、修正前（
下同）刑法第56條、第47條，判決如主文。
本案經檢察官乙○○到庭執行職務。
中    華    民    國    95    年    8     月    21    日
                  刑事第七庭    法  官  卓立婷
以上正本證明與原本無異。
如不服本判決，應於判決送達後10日內，向本院提出上訴狀。
中    華    民    國    95    年    8     月    21    日
                                書記官  李春慧
附表：
┌──────────────────────────────────────────────────┐
│相關變更條文│行為時法（下稱舊法）之內容│裁判時法（下稱新法）之內容│比  較  理  由│備    註      │
├──────┼─────────────┼─────────────┼───────┼───────┤
│刑法第56條  │修正前刑法第56條：「連續數│刪除刑法第56條            │行為後新法已刪│依新法第2 條第│
│            │行為而犯同一之罪名者，以一│                          │除連續犯規定，│1 項規定，比較│
│            │罪論。但得加重其刑至二分之│                          │此刪除雖非犯罪│新、舊法之結果│
│            │一。」。                  │                          │構成要件之變更│，仍應適用較有│
│            │                          │                          │，但已影響行為│利被告之行為時│
│            │                          │                          │人刑罰之法律效│即舊法論以連續│
│            │                          │                          │果，自屬法律有│犯（最高法院95│
│            │                          │                          │變更。        │年第8 次刑事庭│
│            │                          │                          │              │會議決議參照）│
├──────┼─────────────┼─────────────┼───────┼───────┤
│刑法第47條  │受有期徒刑之執行完畢，或受│受徒刑之執行完畢，或一部之│              │不論依修正前之│
│            │無期徒刑或有期徒刑一部之執│執行而赦免後，5年以內故意 │              │刑法47條，或修│
│            │行而赦免後，5年以內再犯有 │再犯有期徒刑以上之罪者，為│              │正後刑法47條第│
│            │期徒刑以上之罪者，為累犯，│累犯，加重本刑至2分之1    │              │1 項，均構成累│
│            │加重本刑至2分之1          │                          │              │犯，應逕依修正│
│            │                          │                          │              │修正前刑法第47│
│            │                          │                          │              │條。          │
├───┬──┼─────────────┴─────────────┴───────┼───────┤
│整體比│行為│施用第一級毒品者，處6 月以上5 年以下有期徒刑。                        │修正前之刑法以│
│較結果│時法│                                                                      │連續犯論以一罪│
│      │    │                                                                      │，較有利於被告│
│      ├──┼───────────────────────────────────┤              │
│      │裁判│同上。                                                                │              │
│      │時法│                                                                      │              │
│      │    │                                                                      │              │
└───┴──┴───────────────────────────────────┴───────┘
附錄本件論罪法條全文：
毒品危害防制條例第10條
施用第一級毒品者，處6 月以上5 年以下有期徒刑。
施用第二級毒品者，處3 年以下有期徒刑。


司法院資訊處製作；財團法人民間司法改革基金會備份。
